【裁判字號】    95,訴,2416
【裁判日期】    950824
【裁判案由】    毒品危害防制條例
【裁判全文】
臺灣高雄地方法院刑事判決              95年度訴字第2416號
公  訴  人  臺灣高雄地方法院檢察署檢察官
被      告  甲○○
                    （另案於臺灣高雄第二監獄執行中）
上列被告因違反毒品危害防制條例案件，經檢察官提起公訴（95
年度毒偵字第4853號），被告於本院準備程序中就被訴事實為有
罪之陳述，經詢問當事人意見，合議庭裁定由受命法官依簡式審
判程序獨任審理，本院判決如下：
    主  文
甲○○施用第一級毒品，累犯，處有期徒刑壹年肆月。
    事  實
一、甲○○前於民國89、90年間，2 度因施用毒品案件經本院裁
    定送觀察、勒戒後，均認無繼續施用毒品之傾向，分別於89
    年8 月11日、90年3 月19日執行完畢釋放。再於90年間，因
    施用毒品案件經臺灣高雄地方法院檢察署檢察官聲請強制戒
    治並提起公訴，強制戒治部分於92年11月7 日執行完畢（接
    續執行有期徒刑至93年8 月30日釋放），起訴部分經本院以
    91年度訴字第698 號判處應執行有期徒刑10月確定，於93年
    8 月29日執行完畢，翌日出監。詎仍不知悔改，於強制戒治
    執行完畢釋放後5 年內，復基於施用第一級毒品海洛因之犯
    意，於95年5 月22日11時許，在其位於高雄縣橋頭鄉○○村
    ○○路69號住處，以摻於香菸中施用之方式，施用第一級毒
    品海洛因1 次。嗣於同日17時40分許，在高雄縣路竹鄉○○
    路1200巷內為警查獲。
二、案經高雄縣政府警察局湖內分局報請臺灣高雄地方法院檢察
    署檢察官偵查起訴。
    理  由
一、按本件被告甲○○所犯係死刑、無期徒刑、最輕本刑為3 年
    以上有期徒刑以外之罪，其於準備程序就前揭被訴事實為有
    罪之陳述，經受命法官告知簡式審判程序之旨，並聽取其與
    公訴人之意見後，本院認無不得或不宜改依簡式審判程序進
    行之情形，爰依刑事訴訟法第273 條之1 第1 項規定，裁定
    本件由受命法官獨任進行簡式審判程序，合先敘明。
二、上揭事實，業據被告於警、偵訊及本院審理時坦承不諱，且
    被告為警查獲後所採集之尿液，經送請台灣檢驗科技股份有
    限公司檢驗之結果，呈可待因、嗎啡之陽性反應，有該公司
    濫用藥物尿液檢驗報告、高雄縣政府警察局湖內分局煙毒、
    麻藥案件嫌犯代號與真實姓名對照表各1 紙在卷可憑，堪認
    被告自白與事實相符，本件事證明確，其犯行洵堪認定。
三、按海洛因為毒品危害防制條例第2 條第2 項第1 款所稱之第
    一級毒品，不得施用、持有。次按，犯毒品危害防制條例第
    10條施用第一、二級毒品之罪者，檢察官應聲請法院裁定，
    令被告入勒戒處所觀察、勒戒，經觀察、勒戒後，檢察官依
    據勒戒處分之陳報，認受觀察、勒戒人無繼續施用毒品傾向
    者，應即釋放，並為不起訴之處分；認受觀察、勒戒人有繼
    續施用毒品之傾向者，檢察官應聲請法院裁定令入戒治處所
    強制戒治，其期間為6 個月以上，至無繼續強制戒治之必要
    為止，但最長不得逾1 年，強制戒治期滿，應即釋放，由檢
    察官為不起訴之處分。觀察、勒戒或強制戒治執行完畢釋放
    後，5 年內再犯第10條之罪者，應依一般刑事訴訟程序予以
    起訴論罪科刑，此觀諸毒品危害防制條例第20條第1 項、第
    2 項、第23條第1 項、第2 項規定自明。被告曾有如犯罪事
    實欄所示之觀察勒戒、強制戒治前科，有臺灣高等法院被告
    前案紀錄表1 份附卷可稽，其於強制戒治執行完畢釋放後5
    年內，再犯本件施用毒品案件，依前述規定自應予以起訴論
    罪科刑。是核被告所為，係犯毒品危害防制條例第10條第1
    項之施用第一級毒品罪。其持有第一級毒品之低度行為，應
    為施用第一級毒品之高度行為所吸收，不另論罪。被告有如
    前所述之論罪科刑前科，此有臺灣高等法院被告前案紀錄表
    1 份在卷可參，其於有期徒刑執行完畢後5 年內，再故意犯
    本件有期徒刑以上之罪，不論依行為時刑法第47條，或95年
    7 月1 日修正公布施行之刑法（即修正後刑法）第47條第1
    項之規定，均構成累犯，對被告而言並無有利或不利之情形
    ，自不生新舊法比較之問題，應逕依修正前刑法第47條規定
    論以累犯，並加重其刑。爰審酌被告除上開前科外，復曾因
    施用毒品案件，經本院於95年3 月10日以95年度訴字第345
    號判處有期徒刑1 年2 月，於同年4 月10日確定（目前執行
    中），有上開前案紀錄表附卷可按，其經觀察勒戒、強制戒
    治及論罪科刑後，仍未能戒絕毒癮，顯見戒絕毒癮之意念非
    堅，惟念其於犯罪後已坦承犯行，態度良好，且施用毒品行
    為，乃屬對其自身健康之戕害行為，及其犯罪動機、目的、
    手段等一切情狀，量處如主文所示之刑，以資懲儆。至扣案
    之白色粉末1 包（起訴書誤載為海洛因1 包），經鑑定結果
    並無毒品反應，有法務部調查局95年7 月25日調科壹字第22
    0023755 號鑑定通知書1 紙在卷可考，顯非海洛因，被告已
    於本院準備程序中供稱該包粉末是其朋友所交付，不知是何
    成分等語（見本院95年8 月17日準備程序筆錄），檢察官亦
    未舉證證明該包白色粉末與被告本件施用海洛因之犯行有何
    關連，爰不予宣告沒收，附此敘明。
據上論斷，應依刑事訴訟法第273 條之1 第1 項、第284 條之1
、第299 條第1 項前段，毒品危害防制條例第10條第1 項，刑法
第11條前段，修正前刑法第47條，判決如主文。
本件經檢察官陳俊秀到庭執行職務。
中    華    民    國    95    年    8     月    24    日
                      刑事第五庭    法  官  楊筑婷
以上正本證明與原本無異。
如不服本判決，應於收受送達後10日內向本院提出上訴書狀。
中    華    民    國    95    年    8     月    24    日
                                    書記官  林靜慧
附錄本判決之論罪法條：
毒品危害防制條例第10條
施用第一級毒品者，處6 月以上5 年以下有期徒刑。
施用第二級毒品者，處3 年以下有期徒刑。


司法院資訊處製作；財團法人民間司法改革基金會備份。
